臺灣板橋地方法院交通事件裁定　　　　95年度交聲字第1951號
原處分機關　交通部公路總局臺北區監理所
異　議　人
即受處分人　乙○○
上列異議人即受處分人因違反道路交通管理處罰條例案件，對於
交通部公路總局臺北區監理所95年11月24日所為之裁決處分（處
分案號：北監自裁字裁40-Q00000000號）聲明異議，本院裁定如
下：
    主  文
異議駁回。
    理  由
一、聲明異議意旨略以：異議人即受處分人乙○○於民國95年10
    月9 日下午3 時許駕駛車牌號碼9E-7876 號自用小客貨車由
    花蓮北返，途經羅東欲往三星鄉○○路況不熟，將上開自用
    小客車停放於羅東鎮○○路152 號前，並在車內翻閱地圖尋
    找欲往之方向及應行駛之道路，詎員警竟逕行製單舉發異議
    人違規停車，並未先行勸離。且裁決書上所列之處罰條款是
    道路交通管理處罰條例第56條第1 項第4 款與罰單上第55條
    第3 款所載之違規條文並不相同，因此異議人不服原裁處，
    而提起本件異議云云。
二、按汽車駕駛人停車時，有下列情形之一者，處新臺幣600 元
    以上1,200 元以下罰鍰：四、在設有禁止停車標誌、標線之
    處所停車。又臨時停車：指車輛因上、下人、客，裝卸物品
    ，其引擎未熄火，停止時間未滿三分鐘，保持立即行駛之狀
    態，道路交通管理處罰條例第56條第1 項第4 款、同條例第
    3 條第9 款定有明文。次按汽車停車時，應依下列規定：四
    、設有禁止停車標誌、標線之處所不得停車。標線依其型態
    原則上分類如左：一　線條　以實線或虛線標繪於路面或緣
    石上，用以管制交通者，原則上區分如左：（四）黃實線設
    於路側者，用以禁止停車；設於中央分向島兩側者，用以分
    隔對向車流。道路交通安全規則第112 條第1 項第4 款、道
    路交通標誌標線號誌設置規則第149 條第1 項第4 款亦設有
    明文。
三、經查：
（一）本件異議人即受處分人乙○○於95年10月9 日15時5 分許
      ，將其所駕駛之車牌號碼9E-7876 號自用小客貨車，停放
      在劃設有黃色實線而屬禁止停車路段之宜蘭縣羅東鎮○○
      路152 號前，為警製單舉發之事實，業據異議人於本院訊
      問時自承在卷（詳本院96年1 月17日訊問筆錄），並有宜
      蘭縣警察局宜警交字第Q00000000 號舉發違反道路交通管
      理事件通知單及宜蘭縣警察局羅東分局95年11月14日警羅
      交字第0950024818號函各1 紙附卷可憑。另證人即當時舉
      發本違規事件之宜蘭縣警察局羅東分局開羅派出所警員甲
      ○○於本院調查時到庭具結證稱：「（問：當時情形為何
      ？）當時是我與范裕德執行交通大執法，范裕德已經在針
      對黃線停車開立紅單，因為異議人也是停在黃線上，當時
      我將我的警用機車停在異議人自小客貨車前方，我走到該
      車之後方，異議人當時低著頭在看地圖，我並沒有立即告
      發，因為派出所前方之中正路因違規停車非常嚴重，所以
      中正路是我們重點取締的地方，當時異議人所停之位置是
      在慢車道上，就汽車行駛上非常危險。我就到異議人之駕
      駛座左方，我就向異議人說他違規，但異議人還低著頭看
      地圖，我就向他說有無看到對面我的同事正在那告發，異
      議人就問我他怎麼了，我就說異議人你不知道黃線不能停
      車嗎，我就問他有無駕照，異議人就說有的，我就跟異議
      人說既然有考過駕照，就應知道台灣省的道路黃線不能停
      車，我就告發他，從我停機車之後至告發異議人已經超過
      5 分鐘，但是異議人還一直說他是從花蓮過來，不知道路
      」、「異議人是在等一個人，因為我有看到當時有一個人
      從車外跑到車內」等語（詳本院96年1 月17日訊問筆錄第
      3 、4 頁），參以證人甲○○警員與異議人間，不僅未有
      任何怨隙，且係毫不相識之人，衡情證人甲○○應無設詞
      攀誣，或虛構違規事實以陷害異議人之道理。況警員執行
      公務時，本身即受有行政懲處責任之監督，且其到庭具結
      作證，更係以刑事責任擔保其證言之真實性，故證人甲○
      ○警員之上開證述內容，以及其所紀錄舉發之本件違規事
      實，經核尚無不可採信之處。故異議人於前開時、地，確
      有在屬禁止停車處所之地點停車之違規行為，應可認定。
（二）異議人雖辯稱：警員於製單舉發前並未先行勸導駛離，執
      行顯有不當云云。然遍查道路交通管理處罰條例及相關法
      規，並未有警員製單舉發違規前應先行勸離違規車輛之規
      定，是異議人上開辯解，顯屬無據。另異議人於本院訊問
      時供稱：「95年10月9 日下午3 時許我從花蓮要回台北，
      其實是要去三星鄉○○○○○路不熟，就走到羅東那去，
      後來我把車停在劃設黃線之羅東鎮○○路152 號前，並且
      把車子熄火，坐在車子裡翻地圖‧‧警員說我在等人這部
      分沒有錯」、「員警走到我車邊馬上要我拿證件出來，所
      以警員說他沒有立即開單是不實在。另外警員說我在等人
      這部分沒有錯」等語（詳本院96年1 月17日訊問筆錄第1
      、5 頁），據此可知異議人於95年10月9 日15時5 分許，
      將上開自用小客貨車停放於劃設黃線禁止停車之宜蘭縣羅
      東鎮○○路152 號前，並將車子熄火之事實，應可確認。
      異議人既已將車輛熄火，異議人顯未保持立即行駛之狀態
      ，自不符合車輛在禁止停車路段臨時停車之規定，至為顯
      然。是警員於舉發違反道路交通管理事件通知書上引用道
      路交通管理處罰條例第55條第3 款有關臨時停車之違規條
      文，顯然有誤，原處分機關即交通部公路總局臺北區監理
      所將本件之違規法條更正為道路交通管理處罰條例第56條
      第1項第4款，自無違誤或不當之處。
四、綜上，異議人上揭在設有禁止停車標誌之處所停車之違規事
    實，洵堪認定，其前開辯解，尚無可採。原處分機關依據道
    路交通管理處罰條例第56條第1 項第4 款、違反道路交通管
    理事件統一裁罰基準表規定，裁處罰鍰900 元，無任何違誤
    ，自應予維持。本件異議為無理由，應予駁回。
五、據上論斷，應依道路交通案件處理辦法第19條，裁定如主文
    。
中　　華　　民　　國　　96　　年　　1 　　月　　31　　日
                    交通法庭    法　官  鄭燕璘
以上正本證明與原本無異。
如不服本裁定應於送達後5日內向本院提出抗告狀。
                                書記官  呂紹明
中　　華　　民　　國　　96　　年　　1 　　月　　31　　日
